---
title: "Uso histórico de los teléfonos moviles vs tradicionales"
output: github_document
---

```{r setup, include=FALSE}
knitr::opts_chunk$set(echo = TRUE)
```

## Análisis del uso de los teléfonos cable y mobil, a lo largo del tiempo.

Fuente: Hannah Ritchie (2017) - "Technology Adoption". Publicado online en OurWorldInData.org. 
Obtenido de: 'https://ourworldindata.org/technology-adoption' [Online Resource]



#### Librerias a utilizar

```{r}

library(tidyverse)
library(scales)
theme_set(theme_light())

```

##### Cargamos la data directamente desde el link en formato ".csv"

```{r}


mobile <- readr::read_csv('https://raw.githubusercontent.com/rfordatascience/tidytuesday/master/data/2020/2020-11-10/mobile.csv')
landline <- readr::read_csv('https://raw.githubusercontent.com/rfordatascience/tidytuesday/master/data/2020/2020-11-10/landline.csv')


#La renombramos para organizar un poco los datos

mobile <- mobile %>%
    rename(suscripciones = mobile_subs)%>%
    mutate(type = "Mobile")

landline <- landline %>%
    rename(suscripciones = landline_subs)%>%
    mutate(type = "Landline")

phones <- bind_rows(mobile,landline) %>%
    rename(pais = entity)




```

#### Creamos un filtro para analizar por país resaltando Colombia.
##### Organizamos la información empezamos por el país, año y las suscripciones.
```{r}

phones%>%
    filter(pais == "Colombia") %>%
    ggplot(aes(year,suscripciones,color = type)) +
    ggtitle("Transición de la telefonía de cable a la mobíl en Colombia")+
    geom_line()
    
# Primer insigth: donde encontramos mas de 100 porciento, luego del 2003, se sugiere que las personas empezaron a suscribirse a más de una línea telefónica al tiempo.
    
phones %>% 
    arrange(desc(suscripciones))

Dim_pais<- phones%>%
    group_by(pais)%>%
    summarize(avg_pobl = mean(total_pop, na.rm = T)) %>%
    arrange(desc(avg_pobl))


# Veamos una comparación de una gráfica de líneas con las tendencias de todos los paises


# organizado por el top 10 de países segun su población 

phones %>%
    semi_join(Dim_pais %>% top_n(40, avg_pobl), by = "pais") %>%
    ggplot(aes(year,
               suscripciones,
               color =  type,
               group = interaction(type, pais))) +
    geom_line()+
    facet_wrap(~ continent)

```

### Uso de los teléfonos de línea vs mobil mostrado según su promedio por continente.

```{r}

phones %>%
    filter(!is.na(suscripciones))%>%
    group_by(year  , continent, type)%>%
    summarize(avg_suscripciones = mean(suscripciones),
              q25 = quantile(suscripciones,.25),
              q75 = quantile(suscripciones, .75))%>%
    ggplot(aes(year,
               avg_suscripciones,
               color = type))+
    geom_line()+
    facet_wrap(~ continent)+
    labs( x = "Año",
          y = "Promedio de uso de telefonía por linea vs móvil",
          color = "",
          title = "Cómo fue la transición de las lineas móviles y fijas en cada continente")

# como segundo insigth podemos observar que usualmente las suscripciones de lúnas telefónicas se mantienen a lo largo de los años.


summarize_subscriptions <- . %>%
    filter(!is.na(suscripciones))%>%
    summarize(avg_suscripciones = mean(suscripciones),
              q25 = quantile(suscripciones,.25),
              q75 = quantile(suscripciones, .75))
    

```

### Usamos la librería del WDI: World Development Indicators(World Bank) para asosicar el fct_relevel con la capacidad adquisitiva junto al codigo de aréa de cada país.

```{r}

library(WDI)

country_incomes <- WDI(start = 2005, end = 2005, extra = T) %>%
    as_tibble() %>%
    #iso3c es el codigo de área
    select(code = iso3c, income)%>%
    filter(!is.na(income))%>%
    mutate(income = fct_relevel(income,"Low income", "Lower middle income","Upper middle income"))

by_year_income <-phones %>%
    inner_join(country_incomes,by = "code")%>%
     filter(!is.na(suscripciones))%>%
    group_by(year  , income, type)%>%
    summarize_subscriptions()

by_year_income%>%
    ggplot(aes(year,
               avg_suscripciones,
               color = type))+
    geom_line()+
    facet_wrap(~ income)+
    labs( x = "Año",
          y = "promedio de suscripciones",
          color = "",
          title = "Promedio lineas vs móvil según la capacidad adquisitiva")

# Tercer insigt: podemos observar como los países con mayor ingresos, adquirieron e incorporaron primero la telefonía mobil a lo largo de los años.



by_year_income <- phones %>% 
   inner_join(country_incomes, by = "code") %>%
    group_by(year, income, type)%>%
    summarize_subscriptions

# Unimos en una sola gráfica el detalle de las líneas por promedio de ingresos.

by_year_income %>%
    ggplot(aes(year,
               avg_suscripciones,
               color=income))+
    geom_line()+
    facet_wrap(~type ,ncol = 1)+
    labs(y = "Subscripciones promedio por cada 100 personas", color = "income", x= "Año")

```



